Humberto de Oliveira Araújo

Brasileiro, casado, 38 anos

Garopaba - SC

Telefone: (48) 991302114 / E-mail: humberto.nro@gmail.com

https://www.linkedin.com/in/humbertoaraujo1985/

https://humbertoaraujo.github.io/

RESUMO

Sou Técnico em Telecomunicações, Analista de Sistemas, pós graduado em Especialização em DevOps, e estou cursando MBA em Data Science, no momento estou em transição de carreira atuando no ramo de Desenvolvimento de Software, Cloud, e Infra On Premisse Windows/Virtualização. Sou um apaixonado por tecnologia, hoje atuo como Analista de Soluções II na Capgemini, nos times N2 e N3 de Windows, Virtualização e Cloud forma remota. Tenho estudado bastante Javascript, React, Node, MySql, CSS, HTML, Python, C, C++, e Cloud, no momento mais focado em AWS, e Azure nas quais sou certificado, sou também um entusiasta em projetos Iot - Arduíno, e cultura DevOps.

FORMAÇÃO

- Técnico Em Telecomunicações. ULBRA, concluído em 2003.
- Analista de Negócios. Unisinos, concluído em 2012.
- Graduação em Gestão de Processos Gerenciais. Unisinos, 5º semestre (Trancado).
- Curso Desenvolvedor WEB FULL Stack Trybe Módulo Fundamentos, concluído 2022.
- Análise e Desenvolvimento de Sistemas. Unopar, concluído em 2022.
- Pós-graduação Lato Sensu Especialização Devops. Unopar, concluído em 06/2023.
- Pós-graduação MBA em Data Science Especialização em Devops. Unopar, prev 12/2023.

EXPERIÊNCIA PROFISSIONAL

• 16/08/2022- Atual -SC - Capgemini

Cargo: Solutions Analyst II;

Principais atividades: Fui aprovado pelo programa Start, onde ingressei na empresa, estou atuando no suporte N2 e N3 aos ambientes On-Premise na Torre Windows Server, atuando em conformidade com ITIL-4, Six Sigma, e metodologias ágeis, sigo estudando em paralelo para as certificações intermediárias de Cloud Azure e AWS.

Em 01/06/2023 – Fui promovido de Solutions Analyst I para Solutions Analyst II

• 01/08/2017- 01/08/2022 -SC -Técnico Autônomo

• Cargo: Autônomo / TÉCNICO TELECOMUNICAÇÕES / ELETRICISTA;

Principais atividades: Atuando como autônomo, realizando projetos e execuções de instalações, e manutenções elétricas de baixa tensão (até 80KWA), Projetos de instalação e manutenção em sistemas de segurança eletrônica (Intelbras/Hikivision/etc), controle de acesso, energia fotovoltaica, redes de computadores (UTP e FO), sistemas de antenas de TV, e automações incluindo projetos com arduíno.

• 03/05/2017-28/07/2017 - Huawei Centro Oeste / Neomera

Cargo: CONSULTOR GERENTE DE PROJETOS / ANALISTA DE TELECOMUNICAÇÕES;

Principais atividades: Regional composta por 7 estados (AC/RR/MT/MS/GO/TO/DF), fui responsável pelos projeto de implantação de redes de transmissão PTN e DWDM Huawei para o cliente OI, controle de toda a implantação do projeto, reuniões e definições de escopo com cliente, e engenharia, controle das terceirizadas, controle do time técnico para execução das atividades de acordo com os padrões e qualidade, mantendo as margens, e atendendo a demanda da alta gestão da empresa, alinhado com o cliente, em todos os processos de implantação, solicitação de pedido de venda, validação de pedido de compra, vistoria, engenharia, contração de terceirizada, treinamento time, implantação, integração, migração, aceitação, e faturamento.

• 02/05/2016-02/05/2017 - Vivo Centro Oeste / Icomon

• Cargo: CONSULTOR / ANALISTA ADMINISTRATIVO 2.

Principais atividades: Regional composta por 7 estados (AC/RR/MT/MS/GO/TO/DF), fui responsável pelo projeto, controle, execução, e treinamento de recursos para realizar migrações de Nodebs Ericsson 3G/SIUs/Redback/RNCs Ericsson para rede IP L3 escopo de 2178 Nodebs, 16 RNCs, e 12 Redbacks. Prestar suporte ao time de OEM VIVO, problemas relacionados a Nodebs (3G e 4G), SIUs, e RNCs, apoiando em problemas diversos com recurso em campo, e resolvendo problemas remotamente. Criação de configurações L2 e L3 em gerências rede metro do CO (Coriant/Tellabs/Huawei/Alcatel), configurações de Vlans em rádios ETH via gerência (Ericsson/ZTE/Ceragon/Huawei/SIAE).

• 11/07/2012-05/04/2016 - Ericsson Gestão e Serviços Ltda

• Cargo: TELECOM ANALYST SR

Principais atividades:

07/03/2016 – 05/04/2016 – Atuar no controle e planejamento de toda a estrutura de instalação, integração, refiliação, migração de meio de transmissão, e aceitação de projetos (2G/3G/4G) e de todos os processos, controlando as empresas terceirizadas, e os técnicos, análises de soluções, definições de escopos, envio de relatórios diários de status de andamento de projetos para os gestores e para as áreas operacionais, execução de planilhas de controle e cronogramas de atividade de rollout do projeto Claro RS, realizando também atividades de confecção, encaminhamento e controle de processos próprios deste cliente, tais como Route Data na plataforma Bdraf, SSD no Portal, e CRQ/ARQ no Remedy.

10/08/2015 – 07/03/2016 – Atuando como consultor em projeto interno no cliente VIVO DF, analisando redes de TX PDH/SDH (Ericsson/Marconi/Nec/Ceragon/ZTE/SIAE) e rede metro (Alcatel/Huawei/Tellabs), verificando conformidade das configurações com as topologias e premissas dos projetos, e atuando no cadastro dos novos nós integrados no sistema de gerência de Elementos e circuitos (SMTX), dentro da VIVO DF, é realizado a gestão de rede dos estados AC/TO/MT/MS/GO e no próprio DF.

10/10/2013-10/08/2015 – Atuar no controle e planejamento de toda a estrutura de instalação, integração, refiliação, migração de meio de transmissão, e aceitação de projetos (2G/3G/4G) cliente Nextel PR/SC/RS e OI RS, e de todos os processos, controlando as empresas terceirizadas, e os técnicos, análises de soluções, definições de escopos, envio de relatórios diários de status de andamento de projetos para os gestores e para as áreas operacionais, execução de planilhas de controle e cronogramas de atividade de rollout, participando de reuniões de rollout inclusive com os clientes, sempre seguindo a cultura e as premissas da empresa.

13/06/2013-10/10/2013 – Atuando na área de Plataforma de Gerência de Redes Projetos Claro Ericsson RS/SC/RS, mapeamentos de circuitos em plataformas de gerencias Marconi, Huawei, e Tellabs.

11/07/2012-12/06/2013 – Realizando configurações em RNC's e RXI's, realização de testes, ampliações refiliações e integrações de Nodeb, e Enodeb para todos os clientes 3G e 4G da Ericsson no Brasil, atuando em diversos momentos como acting team leader do turno, desempenhando atividades de interface com os responsáveis dos projetos, e clientes, controle de demandas, execução, manutenção, e garantindo que as políticas de métodos e processos da área sejam seguidos por todos envolvidos.

• 22/07/2010-11/07/2012 - Morson-Ericsson-RICC

Cargo: Consultor Especialista em Telecomunicações. Principais atividades: Configurações em RNC's e RXI's, realização de testes, ampliações refiliações e integrações de Nodeb para todos os clientes Ericsson do Brasil.

• 02/02/2010-20/07/2010 - Claro Matriz RJ

Cargo: Consultor Engenharia de Transporte

Principais atividades: Realização de projetos e especificações para atendimento de TX IP/ATM/TDM frente às demandas das áreas de implantação de equipamentos Claro, execução de documentação de engenharia (cálculo de desempenho, Route data, etc).

 04/04/2006-01/02/2010 - Ericsson Gestão e Serviços Ltda Cargo: Coordenador de Projetos/Supervisor de Projetos/Técnico em Telecomunicações

Principais atividades: Coordenar toda a estrutura de instalação de projetos em todos os processos, controlando as ASP's, os supervisores de projetos e os técnicos, envio de relatórios diários de status de andamento de projetos para os PM's, execução de planilhas de controle e cronogramas de atividade de rollout, participando de reuniões de rollout inclusive com os clientes.

• 02/06/2004-03/04/2006 - Recursus Engenharia

Cargo: Técnico em Telecomunicações/ Site Controller Ericsson

Principais atividades: Fazer a supervisão de montagem, realizar a montagem, e configurações de todos os equipamentos GSM/WCDMA/PDH da Ericsson para os clientes dos estados do RS/SC/PR/AM/AP.

INFORMAÇÕES ADICIONAIS

- Sólidos Conhecimentos em informática e ferramentas Office;
- Participante de Cursos e Workshops internos Ericsson (GSM/WCDMA/LTE/IP);
- Conhecimento em softwares de análise de rede de TX tais como Mapinfo e Pathloss;
- Inglês intermediário;
- Conhecimento nas metodologias de gerenciamento de projetos (PMI e metodologias ágeis).
- Curso Trybe Desenvolverdor Web FullStack: HTML e CSS Flexbox e Responsivo; Git,
 GitHub; Unix & Bash; JavaScript; DOM; Web Storage; React; Metodologias ágeis; Testes
 automatizados com React Testing Library; Redux; Context API e React Hooks; Docker; SQL;
 Node.js; TypeScript; MongoDB; MasterClass VPS, CI/CD; Python; SoftSkills.
- Treinamento Programa Starter Capgemini trilha Cloud.
- Certificado AWS Cloud Practitioner CLF-001.
- Certificado Microsoft Azure AZ-900.
- Participação Imersão Cloud Multi Plataforma Boot Camp Jean Rodrigues 20hs.